臺灣臺北地方法院民事簡易判決
111年度北簡字第10287號
原      告  賴育信
            黃毓文
被      告  嚴中佑

上列當事人間因竊盜案件，原告提起刑事附帶民事訴訟請求侵權
行為損害賠償事件，經本院刑事庭裁定移送前來（111年度審附
民字第238號），本院於民國111年9月30日言詞辯論終結，判決
如下：
　　主　　　文
被告應給付原告賴育信新臺幣160,000元，及自民國111年2月18
日起至清償日止，按年息百分之5計算之利息。
被告應給付原告黃毓文新臺幣19,250元，及自民國111年2月18日
起至清償日止，按年息百分之5計算之利息。
訴訟費用由被告負擔。
本判決第一項得假執行。被告如以新臺幣160,000元為原告賴育
信預供擔保後，得免為假執行。
本判決第二項得假執行。被告如以新臺幣19,250元為原告黃毓文
預供擔保後，得免為假執行。
　　事實及理由
一、本件原告起訴時，訴之聲明請求被告應給付原告新臺幣（下
    同）200,000元，及自起訴狀繕本送達翌日起至清償日止，
    按年息5%計算之利息（附民卷第6頁）。嗣於民國111年9月3
    0日言詞辯論時原告賴育信變更請求金額為160,000元，原告
    黃毓文變更請求金額為19,250元，載明筆錄在卷（本院卷第
    106頁），核屬減縮應受判決事項之聲明，與民事訴訟法第2
    55條第1項但書第3款規定相符。
二、原告起訴主張略以：被告於110年5月底某日，在臺北市○○區
    ○○○路0段0號臺北科技大學宏裕科技研究大樓4樓之435辦公
    室內，徒手竊取Canon相機3台（每台價值約30,000元，合計
    共90,000元）、Nikon相機1台（價值約30,000元）、Fujifi
    lm相機1台（價值約20,000元）、現金20,000元，得手後逃
    逸。復於110年5月26日凌晨0時2分許，在臺北市○○區○○○路0
    段0號臺北科技大學中正館7樓之吉他社辦公室內，徒手竊取
    YAMAHA電民謠木吉他1把（價值19,000元）、吉他社社服1件
    （價值250元），得手後逃逸。嗣台北科技大學工業工程與
    管理系學會將本件對被告債權讓與原告賴育信，采音吉他社
    將本件對被告債權讓與原告黃毓文，爰依侵權行為損害賠償
    之法律關係請求等語，並聲明：㈠被告應給付原告賴育信160
    ,000元，及自起訴狀繕本送達翌日起至清償日止，按年息5%
    計算之利息；㈡被告應給付原告黃毓文19,250元，及自起訴
    狀繕本送達翌日起至清償日止，按年息5%計算之利息。
三、被告對原告請求無意見。
四、經查，原告主張被告因竊盜案件，經檢察官提起公訴，本院
    刑事庭以被告犯竊盜罪，各處有期徒刑3月、有期徒刑2月等
    情，有本院111年度審簡字第186號刑事判決在卷（卷第11-1
    6頁），且為被告所不爭執，自堪信為真實。是原告主張因
    被告竊盜而受損害，請求被告給付原告賴育信160,000元、
    原告黃毓文19,250元，及均自起訴狀繕本送達翌日即111年2
    月18日（附民卷第15頁）起至清償日止，按年息5%計算之利
    息，為有理由，應予准許。並依職權宣告假執行，及被告得
    供擔保免為假執行。
五、本件係刑事附帶民事訴訟，而由本院刑事庭移送民事庭者，
    依刑事訴訟法第504條第2項之規定，免納裁判費，且至本件
    言詞辯論終結時，亦未發生其他訴訟費用，故無從確定訴訟
    費用之數額。惟依法仍應依民事訴訟法第78條規定，諭知訴
    訟費用之負擔，以備將來如有訴訟費用發生時，得以確定其
    數額，併予敘明。
中　　華　　民　　國　　111 　年　　10　　月　　14　　日
　　　　　　　　　臺灣臺北地方法院臺北簡易庭
　　　　　　　　　　　　　　　法　官　蔡玉雪
以上為正本係照原本作成。
如不服本判決，應於判決送達後20日內向本庭提出上訴狀，並按
他造當事人之人數附繕本；如委任律師提起上訴者，應一併繳納
上訴審裁判費。
中　　華　　民　　國　　111 　年　　10　　月　　14　　日
　　　　　　　　　　　　　　　書記官　陳黎諭